臺灣雲林地方法院刑事判決
  110年度交易字第147號
公  訴  人  臺灣雲林地方檢察署檢察官
被      告  林坤鋒


上列被告因公共危險案件，經檢察官提起公訴（110年度偵字第2
397號），被告於準備程序就被訴事實為有罪之陳述，經告知簡
式審判程序意旨，並聽取公訴人及被告之意見後，本院裁定行簡
式審判程序，判決如下：
    主  文
林坤鋒駕駛動力交通工具而吐氣所含酒精濃度達每公升零點二五
毫克以上，累犯，處有期徒刑陸月，如易科罰金，以新臺幣貳仟
元折算壹日，併科罰金新臺幣肆萬元，如易服勞役，以新臺幣壹
仟元折算壹日。
    事  實
一、林坤鋒有酒駕前科，於民國110年3月13日下午2時至4時許止
    ，在雲林縣臺西鄉五港村某友人之住處飲用威士忌酒若干後
    ，明知飲酒後不得駕駛動力交通工具，仍基於酒後駕駛動力
    交通工具之犯意，於同日稍後，駕駛車牌號碼000-0000號自
    用小客車離開上開飲酒處而行駛於道路。嗣於同日下午4時1
    0分許，林坤鋒駕車行經臺西鄉文化路與中山路299巷口，因
    行車左右搖晃為警攔檢，發現其滿臉通紅、全身酒氣，乃於
    同日下午4時29分許對其進行酒測，測得其吐氣所含酒精濃
    度達每公升0.53毫克，而悉上情。
二、案經雲林縣警察局臺西分局報告臺灣雲林地方檢察署檢察官
    偵查起訴。
    理  由
一、被告林坤鋒所犯刑法第185條之3第1項之公共危險罪，屬於
    刑事訴訟法第376條第1項第1款所列之罪之案件，依同法第2
    84條之1規定，得由法官1人獨任審判，先予敘明。又被告於
    準備程序中，就上開犯罪事實為有罪之陳述，且其所犯係死
    刑、無期徒刑、最輕本刑為3年以上有期徒刑以外之罪，經
    告知簡式審判程序之旨，並聽取檢察官及被告之意見後，本
    院依刑事訴訟法第273條之1第1項規定，當庭宣示裁定進行
    簡式審判程序，是本案之證據調查，依刑事訴訟法第273條
    之2規定，不受同法第159條第1項、第161條之2、第161條之
    3、第163條之1及第164條至第170條規定之限制，合先敘明
    。
二、上開犯罪事實，業據被告於警詢、偵查中、本院準備程序及
    審理時坦承不諱，復有雲林縣警察局臺西分局臺西派出所道
    路交通事故當事人酒精測定紀錄表（偵卷第15頁）、雲林縣
    警察局舉發違反道路交通管理事件通知單（偵卷第21頁）、
    財團法人台灣商品檢測驗證中心呼氣酒精測試器檢定合格證
    書（偵卷第27頁）、車牌號碼000-0000號自用小客車車輛詳
    細資料報表（偵卷第23頁）、證號查詢汽車駕駛人資料（偵
    卷第25頁）附卷可憑，足認被告上開自白核與事實相符，可
    採為論罪科刑之依據。本件事證已臻明確，被告上開犯行已
    可認定，應予依法論科。
三、論罪科刑：
  ㈠核被告所為，係犯刑法第185條之3第1項第1款之駕駛動力交
    通工具而吐氣所含酒精濃度達每公升0.25毫克以上罪。
  ㈡被告前因①不能安全駕駛案件，經本院以108年度港交簡字第2
    61號判處有期徒刑2月確定，於108年10月17日易科罰金執行
    完畢；②不能安全駕駛案件，經本院以109年度港交簡字第12
    6號判處有期徒刑4月確定，於109年9月14日易科罰金執行完
    畢等情，有臺灣高等法院被告前案紀錄表在卷可稽，其於有
    期徒刑執行完畢後5年內故意再犯本件有期徒刑以上之罪，
    為累犯，應依刑法第47條第1項規定，加重最高本刑。至於
    最低本刑部分，本院考量被告前案為酒駕之公共危險罪，與
    本案罪質相同，被告竟再犯同一之罪，顯見其具有特別惡性
    及對刑罰反應力薄弱之情形，核無大法官釋字第775號解釋
    所謂罪刑不相當之情形，自仍應依上開規定，加重其最低本
    刑。
  ㈢爰審酌被告除前揭構成累犯之酒駕前科外，另曾因不能安全
    駕駛案件，經本院以109年度港交簡字第424號判處有期徒刑
    6月確定（先入監服刑後，於110年5月19日易科罰金執行完
    畢），更當知悉酒精成分對人之意識、控制能力具有不良影
    響，且超量飲酒將導致對周遭事務之辨識及反應能力降低，
    對往來之公眾及駕駛人自身皆具有高度之危險性；又酒後不
    開車已經政府傳媒廣為宣導，刑法第185條之3規定亦迭經修
    正加重，立法者顯然有意以重罰嚇阻酒駕歪風，被告竟仍漠
    視自身安危，枉顧公眾用路人之安全，再度為本件酒後駕車
    行駛於道路之犯行，法治觀念薄弱，實在很不可取；衡以其
    酒後駕車為警攔檢後，所測得吐氣酒精濃度達每公升0.53毫
    克，已對道路交通安全產生一定危害之犯罪情節；惟念及其
    犯後始終坦承犯行，犯後態度尚佳，並於本院準備程序時表
    示：之前我入監服刑時有上課，已經知道酒駕之危險性，如
    果發生車禍會讓他人的家庭破碎，而且如果造成他人重傷或
    死亡處罰很重，現在我已經不敢酒後開車，我會請妻子載我
    等語（本院卷第85頁），尚具反省之意，且所為幸未造成他
    人傷亡，暨被告自陳自己不大識字，為國中畢業之教育程度
    ，目前養蚵維生，年收入約新臺幣40至50萬元，家中有父母
    、2個弟弟（1個中風、1個住在麥寮鄉）、妻子及2名分別就
    讀國中二年級、國小六年級之子女，被告為家中經濟支柱之
    家庭經濟狀況，併斟酌檢察官之求刑、被告對量刑之意見及
    司法院不能安全駕駛罪量刑資訊系統查詢結果等一切情狀，
    量處如主文所示之刑，並諭知易科罰金（併考量上情，認有
    必要調高被告易科罰金之折算標準，促使被告能夠心存警惕
    ，避免再犯酒後駕車之犯行，而從重諭知易科罰金以2千元
    折算1日）及易服勞役之折算標準，期許被告能改過遷善，
    切勿再犯。
四、依刑事訴訟法第273條之1第1項、第299條第1項前段，刑法
    第185條之3第1項第1款、第47條第1項、第41條第1項前段、
    第42條第3項，刑法施行法第1條之1第1項，判決如主文。
本案經檢察官吳文城提起公訴，檢察官蕭仕庸到庭執行職務。
中　　華　　民　　國　　110 　年　　8 　　月　　26　　日
                  刑事第五庭    法  官  陳雅琪
以上正本證明與原本無異。
如不服本判決應於收受判決後20日內向本院提出上訴書狀，並應
敘述具體理由；其未敘述上訴理由者，應於上訴期間屆滿後20日
內向本院補提理由書（均須按他造當事人之人數附繕本）。「切
勿逕送上級法院」。
                                書記官  林家莉
中　　華　　民　　國　　110 　年　　8 　　月　　26　　日
附錄本案論罪科刑法條全文
中華民國刑法第185條之3
駕駛動力交通工具而有下列情形之一者，處2年以下有期徒刑，
得併科20萬元以下罰金：
一、吐氣所含酒精濃度達每公升零點二五毫克或血液中酒精濃度
    達百分之零點零五以上。
二、有前款以外之其他情事足認服用酒類或其他相類之物，致不
    能安全駕駛。
三、服用毒品、麻醉藥品或其他相類之物，致不能安全駕駛。
因而致人於死者，處3年以上10年以下有期徒刑；致重傷者，處1
年以上7 年以下有期徒刑。
曾犯本條或陸海空軍刑法第54條之罪，經有罪判決確定或經緩起
訴處分確定，於五年內再犯第1項之罪因而致人於死者，處無期
徒刑或5年以上有期徒刑；致重傷者，處3年以上10年以下有期徒
刑。